臺灣基隆地方法院刑事判決　　　　　　100年度簡上字第133號
上　訴　人　臺灣基隆地方法院檢察署檢察官
被　　　告　陳忠芳
上列上訴人因被告犯竊盜案件，不服本院基隆簡易庭100年度基
簡字第430號中華民國100年4月28日第一審簡易判決（聲請案號
：100年度偵字第713號），提起上訴，本院管轄之第二審合議庭
判決如下：
    主  文
原判決撤銷。
陳忠芳竊盜，處拘役肆拾日，如易科罰金以新臺幣壹仟元折算壹
日。緩刑貳年。
    事  實
一、陳忠芳意圖為自己不法之所有，於民國100年2月7日中午12
    時50分，在基隆市○○○路169號前，徒手竊取秦嗣雰所有
    車牌號碼BY6-980號重型機車（該車先於99年12月12日晚間
    至13日凌晨某時，在基隆市○○路18號前遭不詳之人竊取，
    停放在上處，約值新台幣「下同」4萬元）得手，嗣於同日
    下午1時許，行經基隆市○○○路1號前，為警當場查獲。
二、案經秦嗣雰訴由內政部警政署基隆港務警察局移送臺灣基隆
    地方法院檢察署檢察官聲請簡易判決處刑。
    理  由
壹、證據能力部分：
    按被告以外之人於審判外之言詞或書面陳述，除法律有規定
    者外，不得作為證據；又被告以外之人於審判外之陳述，雖
    不符刑事訴訟法第159條之1至第159條之4之規定，而經當事
    人於審判程序同意作為證據，法院審酌該言詞陳述或書面陳
    述作成時之情況，認為適當者，亦得為證據；另當事人、代
    理人或辯護人於法院調查證據時，知有第159條第1項不得為
    證據之情形，而未於言詞辯論終結前聲明異議者，視為有前
    項之同意，刑事訴訟法第159條第1項、第159條之5分別定有
    明文。查本案下列所引用之供述及非供述證據，經本院依法
    踐行調查證據程序，檢察官、被告均不爭執各該證據之證據
    能力，且亦查無依法應排除其證據能力之情形，本院審酌上
    開證據資料製作時之情況，尚無違法不當及證明力明顯過低
    之瑕疵，亦認為以之作為證據應屬適當，是依刑事訴訟法第
    159條之4、第159條之5規定意旨，後述所引用證據之證據能
    力均無疑義，先予敘明。
貳、實體部分
一、上揭竊盜之犯罪事實，業據被告陳忠芳於本院第二審準備程
    序及審理程序時自白，上開機車如何失竊乙節，已據證人即
    告訴人秦嗣雰於警詢證述及檢察官偵訊時具結證述綦詳，並
    據證人許益銘於警詢中證稱：該重型機車約於99年12月間停
    放在其經營之基隆市○○○路169號自助餐廳前，被告並未
    問過其該車車主是誰，亦未向其表示要修理該車等語，且有
    基隆市警察局車輛協尋電腦輸入單、基隆港務警察局車輛尋
    獲電腦輸入單、贓物認領保管單各1紙及上開機車照片2張附
    卷可稽，足認上開機車確於99年12月12日晚間至13日凌晨某
    時，在基隆市○○路18號前遭不詳之人竊取，於99年12月間
    始經不詳之人停放在基隆市○○○路169號前。被告雖於警
    詢、檢察官偵訊時辯稱：其沒有偷車的意思，其是要牽機車
    給朋友修理云云，惟上揭竊盜之犯罪事實，業有上開人證、
    書證等證據方法，且被告於本院第二審準備程序及審判時業
    已自白，是被告於警詢、檢察官偵訊時之辯解，顯與常情不
    符，自不足採信，綜上所述，本案事證明確，被告犯行至堪
    認定，應依法論科。
二、按竊盜罪，乃乘人不覺而取他人之動產，移置於自己之支配
    之下而成立；又按竊盜罪乃侵害他人財產之監督權，故於他
    人事實上支配中，排除他人之支配力，而以自己之力支配之
    ，即得成立該罪。本件被害客體車牌號碼BY6-980號重型機
    車，遭不詳之人先於99年12月12日晚間至13日凌晨某時，在
    基隆市○○路18號前遭不詳之人竊取，停放在基隆市○○○
    路169號前，該機車之車牌仍懸掛在該機車上，有照片附於
    偵查卷第16頁可憑，此為被告於檢察官於偵訊時所坦承（見
    100年2月7日偵訊筆錄，偵卷第23頁第1行），因之該機車有
    懸掛車牌，應係有主物，且屬他人所有之物，被告亦自承其
    會騎機車並有機車駕駛執照，是就此節，被告應知之甚詳；
    況被告於警詢時供承並不知該機車是失竊機車乙情（見100
    年2月7日警詢筆錄，偵卷第第7頁第7行），且被告於本院第
    二審準備程序及審理程序時就本件竊盜之犯罪事實，業已自
    白，核被告所為，係犯刑法第320條第1項之普通竊盜罪。原
    審以上開機車係遭人竊取致脫離本人即告訴人之持有，被告
    係侵占脫離本人持有之物，而依刑法第337條論罪科刑，固
    非無見，惟未及審酌被告應係以乘人不覺之方法，而取他人
    之動產，移置於自己之支配之下，而侵害他人財產之監督權
    ，應成立竊盜罪，已如上述，且聲請簡易判決處刑書並未記
    載該不詳之人行竊後已將竊得之機車拋棄，該贓車仍在該不
    詳之人支配之下，而非僅係脫離本人即告訴人之持有，且按
    被告既不知該機車是失竊機車，應非侵占脫離本人持有之物
    ，是原審判決尚有未洽，上訴意旨指摘原判決不當，非無理
    由，自應由本院予以撤銷改判。爰審酌被告前無不良素行，
    貪圖一時小利，而觸犯刑法，告訴人財物受損程度，被告業
    已與告訴人調解成立，並已賠償損害，犯罪後並已坦承犯行
    等一切情狀，量處如主文所示之刑，並諭知易科罰金之折算
    標準，以示懲儆。
三、次查被告前未曾因故意犯罪而受有期徒刑以上刑之宣告，有
    臺灣高等法院被告前案紀錄表在卷可考，被告於本院審理中
    已與告訴人調解成立，並已賠償告訴人4千元完畢，有本院1
    00年9月8日調解筆錄在卷可稽，告訴人於本院審理時，並當
    庭陳明願原諒被告，同意給予被告緩刑之宣告，並不再追究
    等情，蒞庭檢察官亦於本院審判程序表示被告與告訴人達成
    調解，賠償告訴人損害，告訴人也願意原諒被告，且被告無
    前科，請求併予宣告緩刑2年之意見，本院因認被告經此刑
    事訴訟程序及科刑教訓，當知警惕，信無再犯之虞，上開對
    被告所宣告之刑，以暫不執行為適當，爰併諭知緩刑2年，
    以啟自新。
據上論斷，應依刑事訴訟法第455條之1第3項、第369條第1項前
段、第364條、第299條第1項前段，刑法第320條第1項、第41條
第1項前段、第74條第1項第1款，刑法施行法第1條之1第1項、第
2項前段，判決如主文。
本案經檢察官高永棟到庭執行職務
中    華    民    國   100    年    9     月    22    日
                  刑事第四庭審判長法    官  鄭景文
                                  法    官  施添寶
                                  法    官  李辛茹
以上正本證明與原本無異。
本件判決不得上訴。
中    華    民    國   100    年    9     月    22    日
                                  書 記 官  盧鏡合
附錄本件論罪法條：
刑法第320條：
    意圖為自己或第三人不法之所有，而竊取他人之動產者，為
    竊盜罪，處5年以下有期徒刑、拘役或5百元以下罰金。
    意圖為自己或第三人不法之利益，而竊佔他人之不動產者，依前
    項之規定處斷。
    前二項之未遂犯罰之。
刑法施行法第1條之1：
    中華民國94年1月7日刑法修正施行後，刑法分則編所定罰金
    之貨幣單位為新臺幣。
    94年1月7日刑法修正時，刑法分則編未修正之條文定有罰金
    者，自94年1月7日刑法修正施行後，就其所定數額提高為30
    倍。但72年6月26日至94年1月7日新增或修正之條文，就其
    所定數額提高為3倍。